臺灣新竹地方法院刑事判決　　　　　　　 93年度訴字第453號
公　訴　人　臺灣新竹地方法院檢察署檢察官
被　　　告　乙○○　男　46歲.
　　　　　　　　　　（另案
指定辯護人　本院公設辯護人　甲○○
上列被告因違反槍砲彈藥刀械管制條例案件，經檢察官提起公訴
（93年度核退偵字第193號），本院判決如下：
    主  文
乙○○未經許可，持有手槍，累犯，處有期徒刑陸年拾月，併科
罰金新臺幣貳拾柒萬元，罰金如易服勞役，以罰金總額與陸個月
之日數比例折算。
扣案之德國MAUSER廠90DA型制式半自動手槍壹支（含彈匣壹個，
槍枝管制編號：0000000000號）、制式子彈捌顆、裝手槍之外袋
壹個及裝置子彈之盒子壹個均沒收之。
    事  實
一、乙○○前曾有贓物、竊盜、違反妨害兵役治罪條例、違反肅
    清煙毒條例、違反麻醉藥品管理條例、妨害公務及違反毒品
    危害防制條例等多項前科，最近一次係分別於民國89年、90
    及91年間均因違反毒品危害防制條例案件，經本院分別判處
    有期徒刑6 月、6 月及8 月確定，並接續執行，於91年4 月
    17日入監執行，嗣於92年9 月16日假釋出監，縮刑後之刑期
    至92年11月26日屆滿未經撤銷假釋而視為已執行完畢。其猶
    不知悔改，明知具有殺傷力之制式槍枝及子彈，為政府明令
    公告禁止一般人在未經許可之狀況下持有之管制物品，竟基
    於持有具有殺傷力之制式手槍及子彈之犯意，於92年11、12
    月間某日，在其位於新竹縣峨眉鄉富興村11鄰粳寮出租公寓
    大樓Ｅ棟之居處，以新臺幣350000元之價格，向名為林北川
    之不詳年籍之成年男子，同時購入具有殺傷力之德國MAUSER
    廠90DA型口徑9mm 制式半自動手槍1 支（含彈匣1 個）、口
    徑9mm 制式子彈及改造子彈共約15、16顆等物後，即未經許
    可而持有之，並於持有期間內，曾持前述槍彈，前往苗栗縣
    南庄鄉獅頭山山區試射數發子彈（該數發子彈已因乙○○試
    射擊發，而不存在）。嗣於93年1 月16日23時40分許，在新
    竹縣峨眉鄉富興村11鄰粳寮出租公寓大樓Ｅ棟前為警查獲，
    並扣得前開具有殺傷力之德國MAUSER廠90DA型口徑9mm 制式
    半自動手槍1 支（含彈匣1 個，槍枝管制編號：0000000000
    號）、口徑9mm 制式子彈8 顆（其中含達姆子彈1 顆）、改
    造子彈1 顆、裝手槍之外袋1 個及裝置子彈之盒子1 個等物
    。
二、案經苗栗縣警察局頭份分局報請臺灣新竹地方法院檢察署檢
    察官偵查起訴。
    理  由
一、訊據被告乙○○對於右揭事實均坦承不諱（見本院卷第94頁
    背面），且有前揭德國MAUSER廠90DA型口徑9mm 制式半自動
    手槍1 支（含彈匣1 個）、口徑9mm 制式子彈8 顆（其中含
    達姆子彈1 顆）、改造子彈1 顆、裝手槍之外袋1 個及裝置
    子彈之盒子1 個等物扣案足資佐證（93年度槍保管字第4 號
    、93年度彈保管字第59號、93年度保管字第610 號，扣押物
    品清單見93年度核退偵字第193 號卷第26至28頁）。而上揭
    槍彈經送內政部警政署刑事警察局鑑定結果，送鑑制式手槍
    1 支（含彈匣1 個，槍枝管制編號：0000000000號），認係
    德國MAUSER廠90DA型口徑9mm （9x19mm）之制式半自動手槍
    ，槍號為「00000000」，槍管內具陸條右旋來復線，機械性
    能良好，認具殺傷力；送驗制式子彈7 顆，認均係口徑9mm
    （9x19mm）制式子彈，認均具殺傷力；送驗達姆彈1 顆，認
    係口徑9mm （9x19mm）制式子彈，認具殺傷力；送驗改造子
    彈1 顆，認係土造子彈（具直徑約8mm 之金屬彈頭），經試
    射，可擊發，認具殺傷力等情，有該局於93年2 月17日所出
    具之鑑定書1 份附卷足參（見93年度核退偵字第193 號卷第
    57至65頁），足見前揭扣案之德國MAUSER廠90DA型口徑9mm
    制式半自動手槍1 支（含彈匣1 個）、口徑9mm 制式子彈8
    顆（其中含達姆子彈1 顆）及改造子彈1 顆等物均具有殺傷
    力至明，被告自白核與事實相符而堪採信，從而本案事證明
    確，被告所為上揭犯行洵堪認定，應予依法論科。
二、核被告乙○○所為，係違反槍砲彈藥刀械管制條例第7 條第
    4 項之持有手槍罪、同條例第12條第4 項之持有子彈罪。被
    告以一行為同時持有前揭具有殺傷力之德國MAUSER廠90DA型
    口徑9mm 制式半自動手槍1 支（含彈匣1 個）及具有殺傷力
    之制式子彈8 顆（其中含達姆子彈1 顆）暨改造子彈1 顆，
    而觸犯上揭二罪名，為想像競合犯，應依刑法第55條之規定
    從一重之槍砲彈藥刀械管制條例第7 條第4 項之未經許可持
    有手槍罪論處。又被告前曾於89年、90及91年間均因違反毒
    品危害防制條例案件，經本院分別判處有期徒刑6 月、6 月
    及8 月確定，並接續執行，於91年4 月17日入監執行，嗣於
    92年9 月16日假釋出監，縮刑後之刑期至92年11月26日屆滿
    未經撤銷假釋而視為已執行完畢等情，有臺灣新竹地方法院
    檢察署刑案資料查註紀錄表及臺灣高等法院被告全國前案紀
    錄表各1 份在卷足稽（見93年度核退偵字第193 號卷第50頁
    、本院卷第19、20頁），其於5 年以內再犯本件有期徒刑以
    上之罪，為累犯，應依刑法第47條規定加重其刑。爰審酌被
    告前曾有贓物、竊盜、違反妨害兵役治罪條例、違反肅清煙
    毒條例、違反麻醉藥品管理條例、妨害公務及違反毒品危害
    防制條例等多項前科，不思悔改，又向他人購買具有殺傷力
    之槍彈後加以持有，且於持有期間，尚持前揭槍彈前往山區
    試射，幸未造成人員傷亡，又所持有之槍枝數量為1 支，子
    彈數量為15、16顆，嗣經查獲所起出之數量為9 顆，其中尚
    包括威力強大之達姆彈1 顆，所生危害程度匪淺，被告犯後
    坦白承認等一切情狀，量處如主文所示之刑，併科罰金部分
    並諭知易服勞役之折算標準，以示懲儆。扣案之具有殺傷力
    之德國MAUSER廠90DA型口徑9mm 制式半自動手槍1 支（含彈
    匣1 個，槍枝管制編號：0000000000號）及口徑9mm 制式子
    彈8 顆（其中含達姆子彈1 顆）等物，皆為違禁物，均應依
    刑法第38條第1 項第1 款之規定予以沒收。另扣案之裝手槍
    之外袋1 個及裝置子彈之盒子1 個等物，為被告所有，且係
    供被告為前揭持有槍彈犯行時所用之物等情，為被告供述在
    卷（見本院卷第116 頁），亦應依刑法第38條第1 項第2 款
    之規定宣告沒收之。又扣案之改造子彈1 顆，因於鑑定時經
    試射擊發，已不具子彈之功能，已非違禁物，爰不予宣告沒
    收之，附此敘明。
據上論斷，應依刑事訴訟法第299 條第1 項前段，槍砲彈藥刀械
管制條例第7 條第4 項、第12條第4 項，刑法第11條前段、第55
條、第47條、第42條第3 項、第38條第1 項第1 款、第2 款，罰
金罰鍰提高標準條例第1 條前段、第2 條，現行法規所定貨幣單
位折算新臺幣條例第2 條，判決如主文。
本案由檢察官林忠義到庭執行職務。
中　　華　　民　　國　　94　　年　　4 　　月　　28　　日
                  刑事第五庭    審判長法官  陳健順
                                      法官  李珮瑜
                                      法官  楊惠芬
以上正本證明與原本無異。
如不服本判決，應於判決送達後10日內向本院提出上訴狀 (應附
繕本 )，上訴於臺灣高等法院。
中　　華　　民　　國　　94　　年　　5 　　月　　2 　　日
                                書  記  官  汪淑菁
附錄本案論罪科刑所引法條：
槍砲彈藥刀械管制條例第7 條：
未經許可，製造、販賣或運輸火砲、肩射武器、機關槍、衝鋒槍
、卡柄槍、自動步槍、普通步槍、馬槍、手槍或各類砲彈、炸彈
、爆裂物者，處死刑、無期徒刑或七年以上有期徒刑；處徒刑者
，併科新臺幣三千萬元以下罰金。
未經許可，轉讓、出租或出借前項所列槍砲、彈藥者，處無期徒
刑或五年以上有期徒刑，併科新臺幣一千萬元以下罰金。
意圖供自己或他人犯罪之用，而犯前二項之罪者，處死刑或無期
徒刑；處徒刑者，併科新臺幣五千萬元以下罰金。
未經許可，持有、寄藏或意圖販賣而陳列第一項所列槍砲、彈藥
者，處五年以上有期徒刑，併科新臺幣一千萬元以下罰金。
第一項至第三項之未遂犯罰之。
槍砲彈藥刀械管制條例第12條：
未經許可，製造、販賣或運輸子彈者，處一年以上七年以下有期
徒刑，併科新臺幣五百萬元以下罰金。
未經許可，轉讓、出租或出借子彈者，處六月以上五年以下有期
徒刑，併科新臺幣三百萬元以下罰金。
意圖供自己或他人犯罪之用，而犯前二項之罪者，處三年以上十
年以下有期徒刑，併科新臺幣七百萬元以下罰金。
未經許可，持有、寄藏或意圖販賣而陳列子彈者，處五年以下有
期徒刑，併科新臺幣三百萬元以下罰金。
第一項至第三項之未遂犯罰之。
